【裁判字號】    89,訴,136
【裁判日期】    891213
【裁判案由】    偽造文書等
【裁判全文】
臺灣臺南地方法院刑事判決                          八十九年度訴字第一三六號
    公  訴  人  臺灣台南地方法院檢察署檢察官
    被      告  乙○○
右列被告因詐欺案件，經檢察官提起公訴（八十八年度偵字第一二九二四號），本院
判決如左：
    主  文
乙○○共同行使偽造私文書，足以生損害於他人，處有期徒刑柒月。
扣案信用卡壹張沒收。
    事  實
一、乙○○與年約三十歲不詳年籍之「張先生」，於民國八十八年十月十七日晚間七
    時三十分許至台南市○區○○路一段二八二號之「傳邦電子工業股份有限公司」
    台南分公司，購買行動電話V3688型乙支及週邊配件共計新台幣（下同）二萬二
    千元，竟共同意圖為自己不法之所有，由乙○○持偽造之UNITED OVERSEAS BANK
    信用卡，卡號0000000000000000，持卡人為CHAN CHEE SENG，向店員要求刷卡付
    費，足以生損害於新加坡大華銀行、美國美商花旗銀行及CHAN CHEE SENG。經店
    員以刷卡機刷卡後，信用卡公司通知該卡為偽造，即通知警方當場查獲乙○○，
    「張先生」則於警方到達前逃逸，乙○○因而詐欺未遂，並扣得上揭信用卡一張
    。
二、案經台南市警察局第一分局報告台灣台南地方法院檢察署檢察官偵查起訴。
    理  由
一、訊據被告乙○○固供認在右揭時地夥同「張先生」，持前開偽造信用卡向傳邦電
    子工業股份有限公司刷卡購物等情不諱，惟辯稱：伊本身沒有使用過信用卡，對
    信用卡不了解，不知該張信用卡係偽卡，「張先生」說他不會簽英文名字，要求
    代簽，並答應給予刷卡金額一成的佣金云云。經查：
（一）右揭事實，業經證人即傳邦電子工業股份有限公司台南分公司負責人甲○○於
      警訊證述綦詳，並有統一發票乙紙扣案可資佐證。而扣案之信用卡之圖樣「
      UNITED  OVERSEAS  BANK」，即新加坡大華銀行，但卡號0000000000000000之
      信用卡又係美國美商花旗銀行所有，惟均非該二銀行發行，該信用卡確係偽造
      ，此有財團法人金融聯合徵信中心八十九年五月二日（八九）金徵（業）字第
      二三七九號函、新加坡大華銀行台北分行八十九年六月十九日（八九）華字第
      八九０五七號函、美商花旗銀行股份有限公司台北分公司八十九年七月四日（
      八九）消管字第一七三六號函在卷足憑。
（二）又查，被告年紀已長，在開元文化公司擔任雜誌業務工作，已具有相當之社會
      經驗，本人雖不曾使用信用卡，但於八十七年十月二十九日曾填具申請書向萬
      泰商業銀行申請信用卡，萬泰銀行信用卡中心亦於八十八年一月十五日核准發
      卡，惟於八十八年一月二十二日因郵件未能送達而退回，故該信用卡並無消費
      ，此有萬泰商業銀行八十九年四月二十七日信卡字第０二０號函可憑，被告對
      於信用卡應由本人簽寫與信用卡背面相符之署押，並負擔消費款之契約之內容
      應知之甚詳。然「張先生」持有信用卡，竟不會簽寫信用卡背面之持卡人姓名
      ，要求被告代簽，且又同意給予一成佣金之異常情形，被告有足夠理由懷疑該
      信用卡係偽造，但被告為貪圖佣金利潤，仍持卡消費，足見其明知上揭信用卡
      係偽造而仍行使。被告所辯顯係卸責之詞，不足採信，本件事證明確，被告犯
      行洵堪認定。
二、按信用卡面上發卡銀行名稱，另有持卡人之英文姓名，有效日期並四組四位阿拉
    伯數字（中隔以間距）。依其外表觀之，即足以表示係持卡人與發卡銀行間所成
    立之消費付款委託契約，為刑法第二百十條之私文書。被告持偽造信用卡詐購物
    品，自足以生損害於他人，核其所為，係犯刑法第二百十六條、第二百十條之行
    使偽造私文書罪；詐購物品部分則係犯第三百三十九條第三項、第一項詐欺取財
    未遂罪。再被告行使偽造私文書及詐欺取財未遂二罪間，有方法、結果之牽連關
    係，應依刑法第五十五條後段牽連犯之規定，從一重之行使偽造私文書罪處斷。
    又被告與自稱「張先生」之成年人有犯意聯絡及行為分擔，應論以共同正犯。又
    公訴人於證據並所犯法條欄，雖認被告「偽造私文書之低度犯行應為行使偽造私
    文書之高度犯行所吸收」云云，惟起訴書之犯罪事實欄並未載及被告有偽造信用
    卡之情事，且亦查無證據足資證明上揭信用卡係被告偽造，該部分文字，應係檢
    察官贅引，併此敘明。爰審酌被告係屬初犯，年值青壯竟不思正途獲取財物之犯
    罪動機、目的、所得利益及犯罪後之態度等一切情狀，量處如主文所示之刑，以
    示懲儆。又公訴人認被告飾詞狡辯，且對偽造信用卡之來源故意隱瞞，顯然毫無
    悔意，具體求處有期徒刑三年。惟被告有權保持緘默，縱對偽造信用卡來源加以
    隱瞞，亦係權利之正當行使，況且被告僅行使偽造私文書、詐欺取財未遂一次，
    無所得利益，公訴人之求刑稍嫌過重，並此說明。
三、扣案之信用卡一張為共犯「張先生」所有供犯罪所用之物，依法宣告沒收。
四、據上論斷，應依刑事訴訟法第二百九十九條第一項前段，刑法第二十八條、第二
    百十六條、第二百十條、第三百三十九條第三項、第一項、第五十五條後段、第
    三十八條第一項第二款，罰金罰鍰提高標準條例第一條前段，判決如主文。
本案經檢察官王百玄到庭執行職務
中    華    民    國      八十九      年    十二      月      十三      日
                                  臺灣臺南地方法院刑事第四庭
                                      法  官  張  麗  娟
右正本證明與原本無異
如不服本判決，應於判決送達後十日內，向本院提出上訴狀。
                                      書記官  陳  怡  吟
中    華    民    國      八十九      年    十二      月      十三      日
附錄法條：
刑法第二百十六條
行使第二百十條至第二百十五條之文書者，依偽造、變造文書或登載不實事項或使登
載不實事項之規定處斷。
刑法第二百十條
偽造、變造私文書，足以生損害於公眾或他人者，處五年以下有期徒刑。
刑法第三百三十九條第三項、第一項
意圖為自己或第三人不法之所有，以詐術使人將本人或第三人之物交付者，處五年以
下有期徒刑、拘役或科或併科一千元以下罰金。
前二項之未遂犯罰之。


司法院資訊處製作；財團法人民間司法改革基金會備份。
